Cellar/aspell/0.60.8/lib/aspell-0.60/ast_affix.dat
SFX H Y 1365
SFX H   egar  iego        egar                # riego
SFX H   egar  iegues      egar                # riegues
SFX H   egar  iega        egar                # riega
SFX H   egar  egamos      egar                # regamos
SFX H   egar  egáis       egar                # regáis
SFX H   egar  ieguen      egar                # rieguen
SFX H   egar  egaba       egar                # regaba
SFX H   egar  egabes      egar                # regabes
SFX H   egar  egábamos    egar                # regábamos
SFX H   egar  egábemos    egar                # regábemos
SFX H   egar  egabais     egar                # regabais
SFX H   egar  egabeis     egar                # regabeis
SFX H   egar  egaben      egar                # regaben
SFX H   egar  egué        egar                # regué
SFX H   egar  egasti      egar                # regasti
SFX H   egar  eguesti     egar                # reguesti
SFX H   egar  egó         egar                # regó
SFX H   egar  eguemos     egar                # reguemos
SFX H   egar  egastis     egar                # regastis
SFX H   egar  eguestis    egar                # reguestis
SFX H   egar  egaron      egar                # regaron
SFX H   egar  iegue       egar                # riegue
SFX H   egar  iegas       egar                # riegas
SFX H   egar  eguéis      egar                # reguéis
SFX H   egar  iegan       egar                # riegan
SFX H   0     a           egar                # regara
SFX H   0     e           egar                # regare
SFX H   0     as          egar                # regaras
SFX H   0     es          egar                # regares
SFX H   ar    áramos      egar                # regáramos
SFX H   ar    áremos      egar                # regáremos
SFX H   0     ais         egar                # regarais
SFX H   0     eis         egar                # regareis
SFX H   0     an          egar                # regaran
SFX H   0     en          egar                # regaren
SFX H   ar    ái          egar                # regái
SFX H   ar    ando        egar                # regando
SFX H   ar    ao          egar                # regao
SFX H   ar    ada         egar                # regada
SFX H   ar    áu          egar                # regáu
SFX H   ar    aos         egar                # regaos
SFX H   ar    aes         egar                # regaes
SFX H   0     é           egar                # regaré
SFX H   0     ás          egar                # regarás
SFX H   0     á           egar                # regará
SFX H   0     emos        egar                # regaremos
SFX H   0     éis         egar                # regaréis
SFX H   0     án          egar                # regarán
SFX H   0     ía          egar                # regaría
SFX H   0     íes         egar                # regaríes
SFX H   0     íamos       egar                # regaríamos
SFX H   0     íemos       egar                # regaríemos
SFX H   0     íais        egar                # regaríais
SFX H   0     íeis        egar                # regaríeis
SFX H   0     íen         egar                # regaríen
SFX H   ogar  uego        ogar                # afuego
SFX H   ogar  uegues      ogar                # afuegues
SFX H   ogar  uega        ogar                # afuega
SFX H   ogar  ogamos      ogar                # afogamos
SFX H   ogar  ogáis       ogar                # afogáis
SFX H   ogar  ueguen      ogar                # afueguen
SFX H   ogar  ogaba       ogar                # afogaba
SFX H   ogar  ogabes      ogar                # afogabes
SFX H   ogar  ogábamos    ogar                # afogábamos
SFX H   ogar  ogábemos    ogar                # afogábemos
SFX H   ogar  ogabais     ogar                # afogabais
SFX H   ogar  ogabeis     ogar                # afogabeis
SFX H   ogar  ogaben      ogar                # afogaben
SFX H   ogar  ogué        ogar                # afogué
SFX H   ogar  ogasti      ogar                # afogasti
SFX H   ogar  oguesti     ogar                # afoguesti
SFX H   ogar  ogó         ogar                # afogó
SFX H   ogar  oguemos     ogar                # afoguemos
SFX H   ogar  ogastis     ogar                # afogastis
SFX H   ogar  oguestis    ogar                # afoguestis
SFX H   ogar  ogaron      ogar                # afogaron
SFX H   ogar  uegue       ogar                # afuegue
SFX H   ogar  uegas       ogar                # afuegas
SFX H   ogar  oguéis      ogar                # afoguéis
SFX H   ogar  uegan       ogar                # afuegan
SFX H   0     a           ogar                # afogara
SFX H   0     e           ogar                # afogare
SFX H   0     as          ogar                # afogaras
SFX H   0     es          ogar                # afogares
SFX H   ar    áramos      ogar                # afogáramos
SFX H   ar    áremos      ogar                # afogáremos
SFX H   0     ais         ogar                # afogarais
SFX H   0     eis         ogar                # afogareis
SFX H   0     an          ogar                # afogaran
SFX H   0     en          ogar                # afogaren
SFX H   ar    ái          ogar                # afogái
SFX H   ar    ando        ogar                # afogando
SFX H   ar    ao          ogar                # afogao
SFX H   ar    ada         ogar                # afogada
SFX H   ar    áu          ogar                # afogáu
SFX H   ar    aos         ogar                # afogaos
SFX H   ar    aes         ogar                # afogaes
SFX H   0     é           ogar                # afogaré
SFX H   0     ás          ogar                # afogarás
SFX H   0     á           ogar                # afogará
SFX H   0     emos        ogar                # afogaremos
SFX H   0     éis         ogar                # afogaréis
SFX H   0     án          ogar                # afogarán
SFX H   0     ía          ogar                # afogaría
SFX H   0     íes         ogar                # afogaríes
SFX H   0     íamos       ogar                # afogaríamos
SFX H   0     íemos       ogar                # afogaríemos
SFX H   0     íais        ogar                # afogaríais
SFX H   0     íeis        ogar                # afogaríeis
SFX H   0     íen         ogar                # afogaríen
SFX H   oyar  ueyo        oyar                # mueyo
SFX H   oyar  ueyes       oyar                # mueyes
SFX H   oyar  ueya        oyar                # mueya
SFX H   oyar  oyamos      oyar                # moyamos
SFX H   oyar  oyáis       oyar                # moyáis
SFX H   oyar  ueyen       oyar                # mueyen
SFX H   oyar  oyaba       oyar                # moyaba
SFX H   oyar  oyabes      oyar                # moyabes
SFX H   oyar  oyábamos    oyar                # moyábamos
SFX H   oyar  oyábemos    oyar                # moyábemos
SFX H   oyar  oyabais     oyar                # moyabais
SFX H   oyar  oyabeis     oyar                # moyabeis
SFX H   oyar  oyaben      oyar                # moyaben
SFX H   oyar  oyé         oyar                # moyé
SFX H   oyar  oyasti      oyar                # moyasti
SFX H   oyar  oyesti      oyar                # moyesti
SFX H   oyar  oyó         oyar                # moyó
SFX H   oyar  oyemos      oyar                # moyemos
SFX H   oyar  oyastis     oyar                # moyastis
SFX H   oyar  oyestis     oyar                # moyestis
SFX H   oyar  oyaron      oyar                # moyaron
SFX H   oyar  ueye        oyar                # mueye
SFX H   oyar  ueyas       oyar                # mueyas
SFX H   oyar  oyéis       oyar                # moyéis
SFX H   oyar  ueyan       oyar                # mueyan
SFX H   0     a           oyar                # moyara
SFX H   0     e           oyar                # moyare
SFX H   0     as          oyar                # moyaras
SFX H   0     es          oyar                # moyares
SFX H   ar    áramos      oyar                # moyáramos
SFX H   ar    áremos      oyar                # moyáremos
SFX H   0     ais         oyar                # moyarais
SFX H   0     eis         oyar                # moyareis
SFX H   0     an          oyar                # moyaran
SFX H   0     en          oyar                # moyaren
SFX H   ar    ái          oyar                # moyái
SFX H   ar    ando        oyar                # moyando
SFX H   ar    ao          oyar                # moyao
SFX H   ar    ada         oyar                # moyada
SFX H   ar    áu          oyar                # moyáu
SFX H   ar    aos         oyar                # moyaos
SFX H   ar    aes         oyar                # moyaes
SFX H   0     é           oyar                # moyaré
SFX H   0     ás          oyar                # moyarás
SFX H   0     á           oyar                # moyará
SFX H   0     emos        oyar                # moyaremos
SFX H   0     éis         oyar                # moyaréis
SFX H   0     án          oyar                # moyarán
SFX H   0     ía          oyar                # moyaría
SFX H   0     íes         oyar                # moyaríes
SFX H   0     íamos       oyar                # moyaríamos
SFX H   0     íemos       oyar                # moyaríemos
SFX H   0     íais        oyar                # moyaríais
SFX H   0     íeis        oyar                # moyaríeis
SFX H   0     íen         oyar                # moyaríen
SFX H   ugar  uego        ugar                # xuego
SFX H   ugar  uegues      ugar                # xuegues
SFX H   ugar  uega        ugar                # xuega
SFX H   ugar  ugamos      ugar                # xugamos
SFX H   ugar  ugáis       ugar                # xugáis
SFX H   ugar  ueguen      ugar                # xueguen
SFX H   ugar  ugaba       ugar                # xugaba
SFX H   ugar  ugabes      ugar                # xugabes
SFX H   ugar  ugábamos    ugar                # xugábamos
SFX H   ugar  ugábemos    ugar                # xugábemos
SFX H   ugar  ugabais     ugar                # xugabais
SFX H   ugar  ugabeis     ugar                # xugabeis
SFX H   ugar  ugaben      ugar                # xugaben
SFX H   ugar  ugué        ugar                # xugué
SFX H   ugar  ugasti      ugar                # xugasti
SFX H   ugar  uguesti     ugar                # xuguesti
SFX H   ugar  ugó         ugar                # xugó
SFX H   ugar  uguemos     ugar                # xuguemos
SFX H   ugar  ugastis     ugar                # xugastis
SFX H   ugar  uguestis    ugar                # xuguestis
SFX H   ugar  ugaron      ugar                # xugaron
SFX H   ugar  uegue       ugar                # xuegue
SFX H   ugar  uegas       ugar                # xuegas
SFX H   ugar  uguéis      ugar                # xuguéis
SFX H   ugar  uegan       ugar                # xuegan
SFX H   0     a           ugar                # xugara
SFX H   0     e           ugar                # xugare
SFX H   0     as          ugar                # xugaras
SFX H   0     es          ugar                # xugares
SFX H   ar    áramos      ugar                # xugáramos
SFX H   ar    áremos      ugar                # xugáremos
SFX H   0     ais         ugar                # xugarais
SFX H   0     eis         ugar                # xugareis
SFX H   0     an          ugar                # xugaran
SFX H   0     en          ugar                # xugaren
SFX H   ar    ái          ugar                # xugái
SFX H   ar    ando        ugar                # xugando
SFX H   ar    ao          ugar                # xugao
SFX H   ar    ada         ugar                # xugada
SFX H   ar    áu          ugar                # xugáu
SFX H   ar    aos         ugar                # xugaos
SFX H   ar    aes         ugar                # xugaes
SFX H   0     é           ugar                # xugaré
SFX H   0     ás          ugar                # xugarás
SFX H   0     á           ugar                # xugará
SFX H   0     emos        ugar                # xugaremos
SFX H   0     éis         ugar                # xugaréis
SFX H   0     án          ugar                # xugarán
